臺灣高等法院刑事裁定
110年度毒抗字第345號
抗  告  人  
即  被  告  曾建文


上列抗告人即被告因違反毒品危害防制條例案件，不服臺灣新北
地方法院109年度毒聲字第917號，中華民國109年12月7日裁定，
提起抗告，本院裁定如下：
    主  文
抗告駁回。                                             
    理  由
一、原裁定意旨略以：抗告人即被告甲○○（下稱被告）基於施用
    第二級毒品之犯意，於民國109年9月2日某時，在新北市三
    重區某處工地內，將第二級毒品甲基安非他命置入玻璃球吸
    食器，以燒烤吸食煙霧之方式，施用第二級毒品甲基安非他
    命1次。嗣於翌（3）日凌晨0時30分許，在臺北市中正區市
    民大道與承德路口，因形跡可疑為警盤查，當場扣得吸食器
    2個等事實，業據被告坦承不諱，且被告為警查獲後採集之
    尿液經送鑑定，結果呈安非他命、甲基安非他命陽性反應，
    有勘察採證同意書、臺北市政府警察局偵辦毒品案件尿液檢
    體委驗單、台灣尖端先進生技醫藥股份有限公司109年9月18
    日濫用藥物檢驗報告（尿液檢體編號：115368）各1份在卷
    可稽，並有臺北市政府警察局中正第一分局扣押筆錄及扣押
    物品目錄表、交通部民用航空局航空醫務中心109年9月16日
    航藥鑑字第0000000號毒品鑑定書各1份、扣案吸食器2個可
    憑，足認被告前開自白與事實相符，被告確有施用第二級毒
    品甲基安非他命之犯行。又被告未曾因施用毒品案件經觀察
    、勒戒，於偵查中已到庭陳述意見，檢察官審酌被告所述及
    本案全情，並參以被告前因加重竊盜等案件，經法院判刑確
    定入監執行，於108年9月10日假釋出監付保護管束，現仍於
    上開保護管束期間內，認不適於緩起訴附命戒癮治療，而聲
    請將被告送入勒戒處所觀察、勒戒，屬其合法適當之裁量，
    應予准許，爰依毒品危害防制條例第20條第1項、觀察勒戒
    處分執行條例第3條第1項之規定，裁定將被告送勒戒處所觀
    察、勒戒，其期間不得逾2月等語。
二、抗告意旨略以：被告為施用毒品之成癮者，即便知此行為之
    不善，亦深陷其中難以自拔，為警查獲後即坦承一切犯行，
    盼給予一個更生自新的機會，准予戒癮治療云云。
三、按犯第10條之罪者，檢察官應聲請法院裁定，或少年法院（
    地方法院少年法庭）應先裁定，令被告或少年入勒戒處所觀
    察、勒戒，其期間不得逾2月；觀察、勒戒後，檢察官或少
    年法院（地方法院少年法庭）依據勒戒處所之陳報，認受觀
    察、勒戒人無繼續施用毒品傾向者，應即釋放，並為不起訴
    之處分或不付審理之裁定；認受觀察、勒戒人有繼續施用毒
    品傾向者，檢察官應聲請法院裁定或由少年法院（地方法院
    少年法庭）裁定令入戒治處所強制戒治，其期間為6個月以
    上，至無繼續強制戒治之必要為止，但最長不得逾1年；依
    前項規定為觀察、勒戒或強制戒治執行完畢釋放後，3年後
    再犯第10條之罪者，適用前2項之規定；毒品危害防制條例1
    08年12月17日修正之條文施行前犯第10條之罪之案件，於修
    正施行後，審判中之案件，由法院或少年法院（地方法院少
    年法庭）依修正後規定處理，109年1月15日修正公布、同年
    7月15日生效施行之毒品危害防制條例第20條第1項至第3項
    、第35條之1第2款分別定有明文。
四、經查：
  ㈠被告於上開時間、地點，施用第二級毒品甲基安非他命1次之
    事實，業據被告於警詢、偵查時坦承不諱，且被告於109年9
    月3日經警採集之尿液送由台灣尖端先進生技醫藥股份有限
    公司以酵素免疫分析法（EIA）初步檢驗、氣相層析質譜儀
    （GC/MS）確認檢驗後，結果呈安非他命、甲基安非他命陽
    性反應，有該公司109年9月18日濫用藥物檢驗報告（尿液檢
    體編號：115368）、勘察採證同意書、臺北市政府警察局偵
    辦毒品案件尿液檢體委驗單在卷可稽（見臺灣臺北地方檢察
    署109年度毒偵字第2936號卷〈下稱毒偵卷〉第41頁至第43頁
    、第123頁），而該結果既採用氣相層析質譜儀進行確認，
    已足排除偽陽性反應之可能；又被告為警查獲之際，當場扣
    得吸食器2個，其中扣案之玻璃球吸食器1個經送交通部民用
    航空局航空醫務中心鑑定結果，確含第二級毒品甲基安非他
    命成分，另有該中心109年9月16日航藥鑑字第0000000號毒
    品鑑定書、臺北市政府警察局中正第一分局扣押筆錄及扣押
    物品目錄表附卷可憑（見毒偵卷第31頁至第37頁、第131頁
    ），足認被告之任意性自白與事實相符，被告確有於109年9
    月2日某時許，在新北市三重區某處工地內，施用第二級毒
    品甲基安非他命1次之犯行甚明。而被告前未曾受觀察、勒
    戒之處分，有本院被告前案紀錄表可佐，原審依檢察官之聲
    請，裁定將被告送勒戒處所觀察、勒戒，期間不得逾2月，
    於法即無不合。
　㈡被告雖執前詞提起抗告；然檢察官對於「初犯」及「3年後再
    犯」施用毒品案件，本得按照個案情形，依法裁量決定採行
    「緩起訴之戒癮治療」或「觀察、勒戒」，而是否給予施用
    毒品者為附命完成戒癮治療之緩起訴處分，係屬檢察官之職
    權，並非法院所得介入審酌，法院原則上應尊重檢察官職權
    之行使，僅就檢察官之判斷有違背法令、事實認定有誤或其
    他裁量重大明顯瑕疵等事項，予以有限之低密度審查。本件
    檢察官既認被告符合初犯施用毒品案件之要件，且審酌被告
    前因多次加重竊盜案件，經法院判刑確定入監執行，嗣於10
    8年9月10日假釋出監付保護管束，卻仍於上開保護管束期間
    內，再犯本件施用第二級毒品之犯行，足見其法治觀念薄弱
    ，難認其符合實施戒癮治療程序之要件，而為令入勒戒處所
    施以觀察、勒戒之聲請，尚難認檢察官之判斷有違背法令、
    事實認定有誤或其他裁量重大明顯瑕疵之情。
五、綜上所述，原裁定以被告施用第二級毒品甲基安非他命之犯
    行事證明確，且符合觀察、勒戒之要件，依毒品危害防制條
    例第20條第1項、觀察勒戒處分執行條例第3條第1項之規定
    ，裁定將被告送勒戒處所觀察、勒戒，核無違誤，被告仍執
    前詞提起抗告，並無理由，應予駁回。
據上論斷，應依刑事訴訟法第412條，裁定如主文。
中　　華　　民　　國　　110 　年　　3 　　月　　18　　日
                  刑事第四庭  審判長法　官  陳筱珮
                                    法　官  吳元曜
                                    法　官  羅郁婷
以上正本證明與原本無異。
不得再抗告。
                                    書記官  蔡易霖
中　　華　　民　　國　　110 　年　　3 　　月　　19　　日